臺灣高等法院高雄分院刑事判決　　　　　　　　　　九十一年度上訴字第四三號
　　上　訴　人　陳有甲
　　即　被　告
　　指定辯護人　本院公設辯護人.
右上訴人因違反槍砲彈藥刀械管制條例案件，不服臺灣高雄甲方法院九十年度重訴緝
字第一號中華民國九十一年一月二十一日第一審判決（起訴案號：臺灣高雄甲方法院
檢察署八十九年度偵字第一九四二二號、移送併辦案號：臺灣南投甲方法院檢察署八
十九年度偵第三二三二號），提起上訴，本院判決如左：
      主  文
上訴駁回。
    事  實
一、陳有甲前曾於民國七十一年四月十四日因違反麻醉藥品管理條例罪，經原審法院
    以七十一年度訴字第四一一號刑事判決判處有期徒刑六年、褫奪公權四年確定，
    於七十一年五月十四日入監服刑，嗣於七十四年四月十一日假釋出獄，於七十七
    年三月十一日假釋期滿，所餘殘刑未經撤銷，其未執行之刑，以已執行論。復於
    八十一年六月十日因違反槍砲彈藥刀械管制條例及藥物藥商管理法等案件，經原
    審法院以八十一年度訴字第八八○號刑事判決就違反槍砲彈藥刀械管制條例部分
    判處有期徒刑一年十月，違反藥物藥商管理法部分判處有期徒刑一年二月，經定
    其應執行刑為有期徒刑二年十月。另於八十一年一月三十日因違反懲治盜匪條例
    案件，經本院以八十一年度上訴字第一五八九號判處有期徒刑十年確定。嗣再於
    八十一年十月二十八日因違反肅清煙毒條例及恐嚇取財罪案件，經原審法院以八
    十一年度訴字第二七○三號刑事判決就違反肅清煙毒條例部分判處有期徒刑三年
    六月、褫奪公權三年，就恐嚇取財罪部分判處有期徒刑二年六月，定其應執行刑
    為有期徒刑五年六月、褫奪公權三年。陳有甲所涉犯前開違反槍砲彈藥刀械管制
    條例等數罪，嗣經臺灣高雄甲方法院檢察署檢察官聲請本院定其應執行刑，經於
    八十二年三月十八日以八十二年度聲字第九九號刑事裁定，定其應執行刑為有期
    徒刑十八年、褫奪公權三年確定，陳有甲於八十一年十月九日入監執行，於八十
    八年八月十六日假釋出獄，現仍於假釋中（以上均未構成累犯）。
二、陳有甲明知未經許可，不得製造槍、彈，竟基於製造其他可發射子彈具有殺傷力
    之槍枝及子彈之概括犯意，於八十九年七月間某日，在高雄市苓雅區○○○路某
    玩具槍商店內，購得不具殺傷力之仿BERETTA廠半自動手槍製造之金屬玩具手槍
    二支、仿SMITH&WESSON廠轉輪手槍製造之金屬玩具手槍一支、仿SIG SAUER廠半
    動手槍製造之金屬玩具手槍一支、玩具金屬子彈二十五顆後，接續自八十九年七
    月二十七日起至同年月三十一日止，在其高雄市○○區○○街四十號住處之廚房
    內，以其所有之鑽台一台、老虎夾一台、鐵管一個、撞針一支及工具一組等物品
    ，將上開原不具有殺傷力之金屬玩具手槍之槍管或以更換金屬槍管或車通槍管內
    阻鐵或換裝金屬槍管及車通轉輪內阻鐵後，分別改造成均可發射子彈而具有殺傷
    力之仿BERETTA九○手槍二支（槍枝管制編號分為0000000000號、0
    000000000號）、仿SMITH&WESSON廠轉輪手槍一支（槍枝管制編號為0
    000000000號）及仿SIG SAUER廠手槍一支（槍枝管制編號為0000
    000000號），同時並將上開金屬玩具子彈之其中十二顆換裝直徑約七MM
    至九MM之金屬彈頭，改造均具有殺傷力之子彈（其中一顆子彈於改造過程中，已
    試射擊發完畢），至於其他十顆則未予改造，未經許可而持有前開具有殺傷力之
    槍枝及子彈。後陳有甲未經許可，持有上開所改造之仿SIG SAUER廠手槍一支及
    子彈三顆，攜至其不知情之友人陳宏濟位於南投縣名間鄉崁寮村崁頂巷十五之一
    號住處後方空甲藏放。嗣於八十九年八月二十八日十五時四十分許，為警持臺灣
    高雄甲方法院檢察署檢察官所核發之搜索票至陳有甲前開住處查獲，並扣得其所
    有供改造槍枝、子彈犯罪所用之鑽台一台、老虎夾一台、鐵管一個、撞針一支、
    工具一組、上開仿BERETTA九○手槍二支、仿SMITH&WESSON廠轉輪手槍一支、子
    彈八顆（均於送鑑時試射擊發完畢）、經改造未具殺傷力之改造子彈三顆及玩具
    金屬空彈殼十顆等物，經查獲警察機關於八十九年八月二十九日將陳有甲移送臺
    灣高雄甲方法院檢察署接受檢察官偵訊，當庭諭知准予具保後，陳有甲返至陳宏
    濟上開住處，取回前所藏放仿SIG SAUER廠手槍一支及子彈三顆欲予以丟棄，惟
    未及丟棄前，即於八十九年九月十一日二十二時許，與不知情之友人陳宏濟、謝
    宏明共乘車牌號碼Ｍ四－三三二六號自用小客車行經南投縣草屯鎮○○路時，為
    內政部警政署國道公路警察局省道第二隊警員執行臨檢勤務予以攔查時，當場查
    獲上開仿SIG SAUER廠手槍一支、子彈三顆（經採樣一顆試射結果，認具有殺傷
    力）及海洛因六小包（陳有甲涉犯毒品危害防制條例案件，另經臺灣高雄甲方法
    院檢察署檢察官聲請強制戒治中）。
三、案經高雄市政府警察局三民第一分局移送臺灣高雄甲方法院檢察署檢察官偵查起
    訴暨臺灣南投甲方法院檢察署檢察官移送併案審理。
    理  由
一、訊據上訴人即被告陳有甲對前述改造槍枝、子彈之事實供承不諱，復有事實欄所
    載分為警所查獲之槍、彈、空彈殼及改造工具扣案可稽。又扣案之槍、彈及空彈
    殼經送往內政部警政署刑事警察局鑑定結果，認送鑑改造九○手槍二支，其中一
    支係由仿BERETTA廠半自動手槍製造之金屬玩具手槍更換土造金屬槍管改造而成
    （槍枝管制編號：0000000000號），機械性良好，可擊發適用子彈，
    認具殺傷力；另一支亦係由仿BERETTA廠半自動手槍製造之金屬玩具手槍車通槍
    管內阻鐵改造而成（槍枝管制編號：0000000000號），機械性良好，
    可擊發適用子彈，認具殺傷力。另送鑑改造轉輪槍一支，係由仿SMITH&WESSON
    廠轉輪手槍製造之金屬玩具手槍換裝土造金屬槍管及車通轉輪內阻鐵而成（槍枝
    管制編號：0000000000號），可擊發適用子彈，認具殺傷力。另送鑑
    改造手槍一支，係仿SIG SAUER廠半自動手槍製造之金屬玩具手槍車通槍管內阻
    鐵改造而成（槍枝管制編號：0000000000號），可擊發子彈，認具殺
    傷力。而子彈部分，其中十一顆均係由玩具金屬彈殼加裝直徑約七MM至九MM金屬
    彈頭改裝而成，經試射結果，其中八顆均可擊發，認具殺傷力，另三顆因無法擊
    發，認不具殺傷力，又其餘十顆係屬玩具金屬空彈殼等情，分有該局八十九年九
    月八日刑鑑字第一三一三四一號鑑驗通知書、八十九年九月十八日刑鑑字第一三
    七○三○號鑑驗通知書及九十年二月十九日刑鑑字第二○○五六號函附卷足稽
    （參臺灣高雄甲方法院檢察署八十九年度偵字第一九四二二號偵查卷第十五頁，
    臺灣南投甲方法院檢察署八十九年度偵字第三二三二號偵查卷第五十一頁，原審
    八十九年度重訴字第六六號刑事審理卷第八十一頁），是本件事證明確，被告之
    犯行洵堪認定。
二、核被告陳有甲所為，係犯槍砲彈藥刀械管制條例第十一條第一項之未經許可製造
    可發射子彈具有殺傷力之槍枝罪、同條例十二條第一項之未經許可製造子彈罪。
    公訴意旨誤認被告所改造之槍枝為九○手槍、轉輪槍，而認被告係犯同法第七條
第一項之未經許可製造手槍罪，尚未有洽，惟其基本事實同一，起訴法條應予變
    更。另公訴意旨漏未就被告改造子彈部分引用槍砲彈藥刀械管制條例第十二條第
    一項之罪，惟其已於犯罪事實載明，本院自得併予審理，附此敘明。再被告未經
    許可，持有可發射子彈具有殺傷力之槍枝、子彈罪部分，則係未經許可製造可發
    射子彈具有殺傷力之槍枝、子彈罪之當然結果，均不另論罪（最高法院九十年度
    台上字第八八○號、八十九年度台上字第八○九號判決意旨亦同此見解）。至被
    告係基於單一之犯意，接續為上開製造槍枝、子彈之行為，已據被告供明在卷，
    是被告所犯上揭犯行，應認係一行為而觸犯二罪名，依刑法第五十五條之規定，
    應從一重之槍砲彈藥刀械管制條例第十一條第一項之未經許可製造可發射子彈具
    有殺傷力之槍枝罪處斷。
三、原審因而適用槍砲彈藥刀械管制條例第十一條第一項、第十二條第一項，刑法第
    十一條前段、第五十五條、第四十二條第三項、第三十七條第二項、第三十八條
    第一項第一款、第二款，現行法規所定之貨幣單位折算新台幣條例第二條，罰金
    罰鍰提高標準條例第二條之規定，並審酌被告素行非佳，犯有事實欄所載前科，
    有臺灣高雄甲方法院檢察署刑案資料查註紀錄表及臺灣高等法院被告全國前案紀
    錄表各一份在卷可憑，被告於假釋中又再犯本案改造前開槍枝、子彈，足見其惡
    性非輕，況現今社會槍枝汜濫，槍、彈每在瞬間取人性命或致人傷殘，使社會治
    安受嚴重威脅，惟念被告犯罪後坦承犯行，態度良好，且尚未持所改造之槍、彈
    從事不法行為等一切情狀，量處有期徒刑七年併科罰金新臺幣貳佰萬元，罰金部
    分並諭知如易服勞役，以罰金總額與陸個月之日數比例折算。又依其違反槍砲彈
    藥刀械管制條例之犯罪性質，認有宣告褫奪公權之必要，併依刑法第三十七條第
    二項之規定，宣告褫奪公權五年。另查，扣案之仿BERETTA廠半自動手槍製造之
    改造玩具手槍二支（槍枝管制編號分為0000000000號、000000
    0000號）、仿SMITH&WESSON廠轉輪手槍製造之改造玩具手槍一支（槍枝管制
    編號0000000000號）及仿SIG SAUER廠半自動手槍製造之改造玩具手
    槍一支（槍枝管制編號：0000000000號）（以上槍枝均含彈匣）及具
    有殺傷力之子彈二顆，均係違禁物，應依刑法第三十八條第一項第一款規定宣告
    沒收。另扣案玩具金屬空彈殼十顆及被告所有供其改造槍、彈所用之鑽台一台、
    老虎夾一台、鐵管一個、撞針一支、工具一組，係被告所有供其預備或供犯改造
    槍、彈犯罪所用之物，業據被告於原審供明在卷，均依刑法第三十八條第一項第
    二款之規定併予宣告沒收。至於被告於改造過程中所試射之子彈一顆及因送驗經
    試射完畢之子彈八顆，及業經改造惟未具殺傷力之子彈三顆，均已失其為槍砲彈
    藥刀械管制條例所管制之彈藥性質，自無庸宣告沒收之，於理由欄併予敘明。其
    認事用法均無不合，量刑亦屬適當。被告上訴意旨，以原審量刑過重，指摘原判
    決不當，並無理由，應予駁回。
四、又槍砲彈藥刀械管制條例已於九十年十一月十四日修正公布施行，並於同年月十
    六日生效，而修正前槍砲彈藥刀械管制條例第十九條關於「犯第七條、第八條、
    、第十條、第十一條、第十二條第一項至第三項等罪而經判處徒刑者，應於刑之
    執行完畢或赦免後令入勞動場所強制工作」之規定，於此次修正已經刪除，則依
    「保安處分適用裁判時之法律」之規定，自無庸為強制工作之諭知，併予敘明。
據上論結，應依刑事訴訟法第三百六十八條，判決如主文。
本案經檢察官劉文水到庭執行職務。
中     華     民     國     九十一     年      四      月      三十     日
                              臺灣高等法院高雄分院刑事第七庭
                                  審判長法官  李春昌
                                        法官  莊飛宗
                                        法官  黃憲文
右正本證明與原本無異。
如不服本判決應於收受本判決後十日內向本院提出上訴書狀，其未述上訴理由者，
並得於提起上訴後十日內向本院補提理由書狀（均須按他造當事人之人數附繕本)「
切勿逕送上級法院」。
                                      書記官  黃玉珠
中     華     民     國     九十一     年      五      月      一       日
附錄本判決論罪科刑法條：
槍砲彈藥刀械管制條例第十一條第一項
未經許可，製造、販賣或運輸第四條第一項第一款所稱其他可發射金屬或子彈具有殺
傷力之各式槍砲者，處五年以上有期徒刑，併科新臺幣一千萬元以下罰金。
                                                                    Ａ
